【裁判字號】    90,易,1239
【裁判日期】    900904
【裁判案由】    竊盜
【裁判全文】
臺灣臺南地方法院刑事判決                          九十年度易字第一二三九號
    公  訴  人  臺灣台南地方法院檢察署檢察官
    被      告  甲○○
右列被告因竊盜案件，經檢察官聲請簡易判決（九十年度偵字第一四七六號），本院
臺南簡易庭認為不宜，簽請移送本院以通常程序審理，本院判決如左：
    主  文
甲○○竊盜，處拘役貳拾日，如易科罰金，以佰元折算壹日。
    事  實
一、甲○○所有之車號ＦＸ─０８００號自小客車之車牌，因交通違規經警吊扣，竟
    意圖為自己不法之所有，於民國（以下同）八十九年十月二十七日某時，在台北
    市○○○路○段七八號一樓「全家福小客車租賃公司台北分公司」竊取該公司所
    有之ＩＩ─３５４５號自小客車車牌二面，得手後將之懸掛於上開車號ＦＸ─０
    ０八０號自小客車上。嗣於九十年一月十八日下午五時許，在台南市○○路三五
    號「保安市場」前，為警查獲。
二、案經臺南市警察局第四分局報請臺灣臺南地方法院檢察署檢察官偵查起訴。
    理  由
一、訊據被告甲○○矢口否認有何竊盜犯行，辯稱：「不是偷的，而係丙○○交給我
    的」云云。惟查，證人丙○○於偵查中證稱：「伊並未拿上開車牌予被告，而且
    亦無必要拿別人的車牌給他」等語。次查，被告就上開車牌之來源，先則於警訊
    中供稱該車牌係丙○○在台北市一家「公司內」交給伊，嗣又於偵訊中供稱係與
    丙○○、乙○○在台北市一家「空屋中」撿到的，其後又稱係丙○○在「乙○○
    公司內」（指右開全家福小客車租賃公司台北分公司）交給伊，當時乙○○不在
    場云云，其前後語多翻覆，是否可信，已有可疑。參以丙○○與被告甲○○交情
    非深，甲○○為警查獲時亦僅知其係姓顏而已等情，足見二人僅係泛泛之交，衡
    情丙○○並無竊取車牌予被告甲○○使用，而自陷於竊盜罪責之理。是被告甲○○所辯，係為卸責之詞，不足採信。此外，並有失竊補報單、贓物認領保管單各
    一紙在卷足憑，事證明確，被告甲○○犯行堪予認定。
二、核被告意圖為自己不法之所有，而竊取他人之財物，所為係犯刑法第三百二十條
    第一項竊盜罪。爰審酌被告犯罪之動機、目的、手段、所生危害、犯罪後態度等
    一切情狀，量處如主文所示之刑，並諭知易科罰金之折算標準。
據上論斷，應依刑事訴訟法第二百九十九條第一項前段，刑法第三百二十條第一項、
第四十一條第一項第一款，罰金罰鍰提高標準條例第一條前段、第二條，判決如主文
。
本案經檢察官盧駿道到庭執行職務。
中      華      民      國      九十      年      九    月      四      日
                              臺灣臺南地方法院刑事第五庭
                                      法  官  林  英  志
右正本證明與原本無異
如不服本判決應於送達後十日內向本院提出上訴狀
                                      書記官  謝  國  欽
中      華      民      國      九十      年      九    月      四      日
附錄本案論罪科刑法條全文：
刑法第三百二十條第一項：
意圖為自己或第三人不法之所有，而竊取他人之動產者，為竊盜罪，處五年以下有期
徒刑、拘役或五百元以下罰金。


司法院資訊處製作；財團法人民間司法改革基金會備份。
